Alonso Larenas Medina

Ing. en Computación e Informática

Hola, mi nombre es Alonso Larenas, programador FullStack con más de tres años de experiencia generando código para empresas del sector privado y público. Conocimiento en análisis, diseño y desarrollo de aplicaciones. Especialista en solución de problemas y trabajo en equipo.



contacto@alonso-larenas.cl

+56945572426

Lota, Chile

portfolio.alonso-larenas.cl

linkedin.com/in/alonso-manuel-larenas-

github.com/alarenas1988

EXPERIENCIA LABORAL

Relator Bootcamp y Creador de Contenidos Crack The Code

12/2021 - 02/2022

Lima, Perú

Empresa de Capacitación

Logros/Funciones

 Relator de Desarrollo Web para Bootcamp FullStack Javascript de Unicef

 Creación de contenidos para el Bootcamp de FullStack Javascript Unicef

Contacto: José Ortiz - jortiz@crackthecode.la

Relator de Bootcamp y Code Teacher Edutecno

06/2021 - 01/2022

Santiago, Chile

Logros/Funciones

- Relator de Desarrollo Web para Bootcamp Emprendimiento
- Code Teacher para plataforma de aprendizaje de Curso FullStack Java Trainner

Desarrollador y QA Analista BinaryBag

04/2018 - 11/2020

Santiago, Chile

Logros/Funciones

- Desarrollar Sistemas Webs para diferentes clientes de la empresa, tanto públicos como privados, en diferentes lenguajes de desarrollo, tales como Ruby, PHP, SQL, entre
- Desarrollar y realizar pruebas de testeo de aplicaciones de la empresa.

FORMACIÓN

Ingenería en Ejecución en Computación e Informática

IP Virginio Gómez

03/2015 - 08/2017

Concepción, Chile

COMPETENCIAS

COM ETENCIAS	
Habilidades Comunicativas	\bullet \bullet \bullet \circ
Analítico/a	\bullet \bullet \bullet \circ
Desarrollo de Software	\bullet \bullet \bullet \circ \circ
Desarrollo de Contenidos	• • • • •
Ruby	\bullet \bullet \bullet \circ
PHP	\bullet \bullet \circ \circ
Python	\bullet \bullet \circ \circ
SQL	\bullet \bullet \bullet \circ \circ
JavaScript	\bullet \bullet \bullet \circ
React	\bullet \bullet \bullet \circ \circ
Bootstrap	• • • • •
Ruby on Rails	\bullet \bullet \bullet \circ \circ

IDIOMAS

HTML

CSS

Francés Inalés Competencia Elemental Competencia Elemental

INTERESES

Blogging Ciber Seguridad Wordpress Servidores Web Nuevas Tecnologías